臺灣高等法院刑事判決　　　　　　　 96年度交上訴字第181號
上　訴　人　臺灣板橋地方法院檢察署檢察官
被　　　告　甲○○
上列上訴人因被告公共危險等案件，不服臺灣板橋地方法院96年
度交訴字第3號，中華民國96年8月10日第一審判決（起訴案號：
臺灣板橋地方法院檢察署95年度偵字第25620號），提起上訴，
本院判決如下：
    主  文
上訴駁回。
    事實及理由
一、本案經本院審理結果，認第一審以被告甲○○犯刑法第276
　  條第1項之過失致人於死罪，判處有期徒刑1年，減為有期徒
    刑6月；又犯刑法第185條之4肇事逃逸罪，判處有期徒刑8月
    ，減為有期徒刑4月；合併定應執行刑為有期徒刑9月，認事
    用法及量刑均無不當，應予維持，並引用第一審判決書記載
    之事實、證據及理由（如附件）。
二、公訴人循告訴人之請求上訴意旨略以：原審量刑過輕云云。
三、惟查本件原審量刑時已審酌被告之素行、對本案車禍過失程
    度、所生危害、犯罪後坦承犯行，及尚未完全賠償被害人家
    屬等一切情狀，而量處被告上述各刑，尚稱妥適，檢察官上
    訴意旨，徒循告訴人之請求，任意指摘原判決量刑過輕，為
    無理由，應予駁回。
據上論結，應依刑事訴訟法第373條、第368條，判決如主文。
本案經檢察官羅松芳到庭執行職務。
中　　華　　民　　國　　96　　年　　11　　月　　8 　　日
 　　　　　　　　 刑事第二十庭審判長法　官　楊貴雄
               　　                 法　官　鄧振球
                     　　           法　官　林銓正
以上正本證明與原本無異。
如不服本判決，應於收受送達後10日內向本院提出上訴書狀，其
未敘述上訴之理由者並得於提起上訴後10日內向本院補提理由書
（均須按他造當事人之人數附繕本）。
                                    書記官  陳玲憶
中　　華　　民　　國　　96　　年　　11　　月　　8 　　日
附件：
臺灣板橋地方法院刑事判決　　　　　    96年度交訴字第3 號
公  訴  人　台灣板橋地方法院檢察署檢察官
被      告  甲○○  男  26歲（民國○○年○ 月○ 日生）
                    住桃園縣龜山鄉○○街75號4 樓
                    身分證統一編號：Ｚ000000000號
選任辯護人  林維信律師
上列被告因公共危險等案件，經檢察官提起公訴（九十五年度偵
字第二五六二０號），被告於準備程序對被訴事實為有罪之陳述
，本院合議庭裁定由受命法官改依簡式審判程序獨任審理，判決
如下：
    主      文
甲○○所犯如附表所示等罪，宣告如附表所示之刑，均減刑，詳
如附表所載，應執行有期徒刑玖月。
    事      實
一、甲○○於民國九十五年十月七日晚間十時許，駕駛車牌號碼
    ＢＥ─４１１７號自用小客車，沿台北縣土城市○○路○段
    由三峽往土城方向行駛，途經該路段一六五巷巷口時，原應
    注意汽車行經行人穿越道，遇有行人穿越時，無論有無交通
    指揮人員指揮或號誌指示，均應暫停讓行人先行通過，且應
    遵守最高速限規定，而依當時天候晴、夜間有照明、路面無
    缺陷，並無不能注意之情事，竟疏未注意，即貿然以時速七
    十公里左右之車速超速前行。適有行人劉志弘行經該路段巷
    口欲沿行人穿越道穿越路口，遭王車擦撞因而倒地，受有頭
    部外傷及顱內出血等傷害，經警據報處理，送醫急救，終因
    傷重不治死亡。甲○○於肇事後，竟未將劉志弘送醫，亦未
    報警或停留現場等待警方到場處理，隨即駕車逃離現場，嗣
    為警循線查獲。
二、案經台北縣政府警察局土城分局報告台灣板橋地方法院檢察
    署檢察官偵查起訴。
    理      由
一、本案被告甲○○所犯係死刑、無期徒刑、最輕本刑為三年以
    上有期徒刑以外之罪，且非高等法院管轄之第一審案件，其
    於準備程序中就被訴事實為有罪之陳述，經本院告知簡式審
    判程序之旨，並聽取公訴人、被告、辯護人之意見後，經合
    議庭裁定由受命法官獨任進行簡式審判程序，合先敘明。
二、上揭事實，業據被告於本院審理時坦承不諱，並有亞東紀念
    醫院診斷證明書、道路交通事故現場圖、現場照片、監視錄
    影翻拍照片等件在卷足憑。按汽車行經行人穿越道，遇有行
    人穿越時，無論有無交通指揮人員指揮或號誌指示，均應暫
    停讓行人先行通過；且行車速度，依速限標誌或標線之規定
    ，無速限標誌或標線者，不得超過五十公里，道路交通安全
    規則第一百零三條第二項、第九十三條第一項第一款分別定
    有明文，本件被告駕駛汽車自應遵守此等規定，而依當時天
    候晴、夜間有照明、路面無缺陷，並無不能注意之情形，被
    告應注意、並能注意竟不注意，以致肇事，被告顯有過失。
    且被害人劉志弘車禍後，經送往亞東紀念醫院急救，仍因腦
    部鈍性傷致顱內出血而不治死亡等情，業經台灣板橋地方法
    院檢察署檢察官會同法醫師相驗屬實，製有相驗屍體證明書
    及驗斷書各一份附卷可稽，是被告之過失行為與被害人死亡
    之結果間具有相當因果關係甚明。綜上所述，足認被告自白
    核與事實相符，堪予採信。本案事證明確，被告犯行，洵堪
    認定。
三、核被告所為，係犯刑法第二百七十六條第一項之過失致死罪
    、同法第一百八十五條之四規定之肇事逃逸罪。被告所犯上
    開二罪間，犯意各別，行為互殊，應予分論併罰。又被告駕
    駛汽車，行經行人穿越道不依規定讓行人優先通行，因而致
    人死亡，依法應負刑事責任，所犯過失致死罪部分，應依道
    路交通管理處罰條例第八十六條第一項規定，加重其刑至二
    分之一。
四、爰審酌被告之素行、對本案車禍過失程度、所生危害、犯罪
    後坦承犯行，及尚未完全賠償被害人家屬等一切情狀，分別
    宣告如主文所示之刑。末查被告犯罪時間，在九十六年四月
    二十四日以前，與中華民國九十六年罪犯減刑條例第二條第
    一項第三款之規定相符，合於減刑條件，應依法減其宣告刑
    ，並定其應執行之刑，以示懲儆。
據上論斷，應依刑事訴訟法第二百七十三條之一第一項、第二百
九十九條第一項前段，道路交通管理處罰條例第八十六條第一項
，刑法第二百七十六條第一項前段、第一百八十五條之四、第五
十一條第五款，刑法施行法第一條之一，中華民國九十六年罪犯
減刑條例第二條第一項第三款、第七條，判決如主文。
本案經檢察官彭聖斐到庭執行職務。
中　　華　　民　　國　　96    年    8     月    10    日
                  刑事第六庭  法　官  林鈺琅
以上正本證明與原本無異。
如不服本判決，應於判決送達後10日內向本院提出上訴狀 (應附
繕本)， 上訴於臺灣高等法院。
                              書記官　林蔚然
中　　華　　民　　國    96    年    8     月    10    日
附錄本案論罪科刑法條全文：
刑法第276 條（過失致死罪）
  因過失致人於死者，處二年以下有期徒刑、拘役或二千元以下
  罰金。
  從事業務之人，因業務上之過失犯前項之罪者，處五年以下有
  期徒刑或拘役，得併科三千元以下罰金。
刑法第185 條之4 （肇事逃逸罪）
  駕駛動力交通工具肇事，致人死傷而逃逸者，處六月以上五年
  以下有期徒刑。
附表：
┌──┬─────────┬──────┬──────┐
│編號│  罪         名   │ 宣  告  刑 │  減     刑 │
├──┼─────────┼──────┼──────┤
│ 一 │因過失致人於死    │有期徒刑壹年│有期徒刑陸月│
├──┼─────────┼──────┼──────┤
│ 二 │駕駛動力交通工具肇│有期徒刑捌月│有期徒刑肆月│
│    │事，致人死亡而逃逸│            │            │
└──┴─────────┴──────┴──────┘
